臺灣板橋地方法院刑事判決　　　　　　　96年度簡上字第92號
上　訴　人　臺灣板橋地方法院檢察署檢察官
被　　　告　甲○○
上列上訴人因被告違反毒品危害防制條例案件，不服本院95年度
簡字第5440號中華民國95年9 月20日所為之第一審判決（原起訴
案號：95年度毒偵字第3884號），提起上訴，本院管轄第二審之
合議庭判決如下：
    主  文
上訴駁回。
    事實及理由
一、本案經本院審理結果，認第一審以被告甲○○犯毒品危害防
    制條例第10條第2 項之施用第二級毒品罪，判處有期徒刑3
    月，如易科罰金，以（銀元）300 元折算1 日，並沒收扣案
    之吸食器1 組，其認事用法均無違誤，量刑亦屬適當，應予
    維持，並引用第一審判決書記載之事實、證據及理由（詳如
    附件）。
二、本件檢察官上訴意旨略以：被告於民國95年8 月17日上午在
    臺北縣政府警察局新莊分局光華派出所採尿前96小時內之某
    時許，在不詳地點施用第2 級毒品安非他命1 次，亦涉有毒
    品危害防制條例第10條第2 項施用第2 級毒品罪嫌之行為，
    已經該署以95年度毒偵字第5833號案件偵查中，被告該等行
    為與原審判決認定之犯罪時間緊接，且為滿足毒癮所為，與
    前開已起訴部分應有實質上一罪關係，原審未及斟酌審判，
    難認原審判決允當，爰請求撤銷原審判決，另為適當合法之
    判決等語。
三、惟查：本件上訴意旨所稱「實質上一罪」云云，其真正意思
    為何雖屬不明，惟學理上所謂實質上一罪，不外係指接續犯
    、繼續犯、集合犯、結合犯、吸收犯、加重結果犯、常業犯
    等類型，茲有關施用毒品情節，其性質本與繼續犯、結合犯
    、吸收犯、加重結果犯、常業犯之規範有別，已無從比附援
    引；更何況所謂接續犯者，集合犯云云，其必以行為人係在
    密接之時間內基於單一決意並為相同、反覆之犯行始足當之
    ，茲依檢察官上訴意旨所述被告施用安非他命時間，與本案
    論罪科刑部分之犯罪時間相隔已將近3 月之久，顯乏時間密
    切之關係可言，且參被告於95年8 月17日上午8 時許為警查
    獲後，其於檢察官偵訊時，係否認警方報告意旨所稱伊於警
    查獲前有施用毒品安非他命之情節，而稱「我最近已沒有用
    了」各語（臺灣板橋地方法院檢察署95年度毒偵字第5833號
    偵查卷宗第39頁），可見其事前自無一再反覆實施施用毒品
    之決意可言，是其於95年8 月17日上午8 時為警查獲後採尿
    前96小時內某時許縱有施用第二級毒品安非他命之情形，亦
    應屬彼另行起意所致，即與其本案之情節間並非本於接續犯
    或集合犯（包括一罪）之主觀犯意而為，應可認定。乃該部
    分犯行既未據檢察官提起公訴，本院自無從併予審究。從而
    ，檢察官以被告於95年8 月17日上午為警查獲採尿前96小時
    內某時施用毒品之犯罪情節，與本案間有實質上一罪之關係
    ，應併予審理為由而提起上訴，為無理由，應予駁回。
四、又併案意旨略以：臺灣板橋地方法院檢察署95年度毒偵字第
    5833號併案部分所指被告於警在95年8 月17日上午8 時為警
    查獲後採尿前96小時內某時許施用毒品安非他命犯行，與該
    署95年度毒偵字第8051號併案意旨所稱被告於95年8 月25日
    上午為警採集尿液前96小時內某時，暨同署95年度毒偵字第
    67 54 號併案意旨所謂被告於95年9 月24日某時，在臺北縣
    板橋市○○○路旁被告所使用之車內施用毒品安非他命犯行
    ，與本件論罪科刑之事實間有裁判上一罪、接續犯之包括一
    罪等關係，應由本院併予審判云云。惟查，本件被告前揭業
    經起訴並經本院論罪科刑之行為後，刑法已於95年7 月1日
    修正刪除有關連續犯之規定，乃併案意旨所述被告各施用毒
    品之時間既係均在前揭刑法修正頒行之後，則均與上開論罪
    科刑之部分間並無連續犯之裁判上一罪之關係可言（最高法
    院95年度第8 次刑事庭會議決議參照）；再上開檢察署95年
    度毒偵字第5833號併案情節已難認與本件論罪科刑之犯罪事
    實間有何接續犯、集合犯等包括一罪關係有如前述，則其發
    生時間更在其後之同署95年度毒偵字第8051號、第6754號等
    併案意旨所認被告各施用毒品安非他命舉止，當與本案事實
    間並不生所謂裁判上一罪或包括一罪等關係要無疑問。茲前
    揭部分既均未經起訴，本院當無從併予審酌裁判，自皆應退
    回前述檢察署由檢察官另行處理，附此說明。
五、再者，原審判決主文未諭知如易科罰金，以銀元佰元即新
    臺幣玖佰元折算壹日乙節，爰依現行法規所定貨幣單位折算
    新臺幣條例第2 條之規定補正之（又其據上論結欄因亦漏引
    前述現行法規所定貨幣單位折算新臺幣條例第2 條，爰一併
    補正之）。
六、被告經合法傳喚，無正當理由於審判期日未到庭，爰不待其
    陳述逕行判決。
據上論斷，應依刑事訴訟法第455 條之1第1 項、第3 項、第368
條、第371 條、第373 條，判決如主文。
本案經檢察官朱學瑛到庭執行職務。
中　　華　　民　　國　　 96　 　年　　6　　月　　7　　日
                  刑事第三庭審判長法　官  張正亞
                                  法　官　廖怡貞
                                  法　官　蕭胤瑮
上列正本證明與原本無異。
不得上訴。
                                  書記官  黃炎煌
中　　華　　民　　國　　96　　年　　6 　　月　　7 　　日
